臺灣苗栗地方法院刑事判決　　　　　　　100年度訴字第486號
公　訴　人　臺灣苗栗地方法院檢察署檢察官
被　　　告　劉嘉榮
選任辯護人　劉國斯律師
上列被告因違反毒品危害防制條例案件，經檢察官提起公訴（10
0 年度偵字第2236號），本院判決如下：
    主  文
劉嘉榮犯附表編號一至六所示之陸罪，均累犯，各處如該附表所
示之刑（含主刑及從刑）。應執行有期徒刑肆年，未扣案門號
0000000000號行動電話壹支（含SIM 卡壹張）沒收，如全部或一
部不能沒收時，追徵其價額；未扣案之販賣毒品所得新臺幣柒仟
伍佰元，沒收，如全部或一部不能沒收時，以其財產抵償之。
    事  實
一、劉嘉榮於民國98年間，因違反毒品危害防制條例案件，經本
    院以98年度苗簡字第222 號判決處有期徒刑5 月確定，於98
    年10月23日執行完畢。猶不知悔改，明知甲基安非他命係毒
    品危害防制條例第2 條第2 項第2 款所列管之第二級毒品，
    不得持有、販賣，竟各基於意圖營利而販賣第二級毒品甲基
    安非他命之犯意，於附表編號1 至6 所示之時間、地點，分
    別經由附表編號1 至6 所示之交易方式，販賣甲基安非他命
    予A1、A2、A3（均成年，真實姓名及年籍詳卷）共計6 次以
    牟利。嗣員警於99年12月1 日20時15分許，在苗栗市福安里
    鴻福83號前，自A1身上扣得當日向劉嘉榮購買之甲基安非他
    命1 包（毛重0.51克），於A1施用毒品一案中，循線查悉上
    情。
二、案經苗栗縣警察局移送臺灣苗栗地方法院檢察署檢察官偵查
    起訴。
    理  由
壹、證據能力方面
一、本判決所引用之證人A1、A2、A3於警詢及偵訊中之陳述、指
    認犯罪嫌疑人紀錄表，均經被告劉嘉榮及辯護人於法院調查
    證據時，知有第159條第1項不得為證據之情形，而未於言詞
    辯論終結前聲明異議，本院審酌卷內並無事證顯示各該陳述
    指認紀錄之作成時、地與週遭環境，有何致令內容虛偽、偏
    頗之狀況後，也認為適當，依刑事訴訟法第159 條之5 第1
    項、第2 項之規定，為傳聞法則之例外，應有證據能力。
二、另案扣得之甲基安非他命1 包（毛重0.51克），係屬物證，
    無傳聞法則之適用，且與本案具有關聯性，而該物證經偵辦
    員警依法定程序取得，具有證據能力。
貳、實體方面
一、上揭犯罪事實，業據被告於偵查及審理中坦承不諱，核與證
    人即販賣對象A1、A2、A3於警詢及偵訊中之證述，均相符合
    ，並有指認犯罪嫌疑人紀錄表3 份（詳偵卷第28頁至第29頁
    、卷密封袋）在卷可稽及另案（案號詳卷密封袋）自A1身上
    扣得之甲基安非他命1 包（毛重0.51克）可佐。又毒品戕害
    國民身心健康，危害匪淺，向為政府厲法查緝之目標，況衡
    諸被告與A1、A2、A3間俱無至親或摯友關係等情，苟無利得
    ，被告豈有甘冒遭查緝法辦重刑之風險，而平白無端從事販
    賣甲基安非他命之理，是以被告顯有藉各該次交易甲基安非
    他命行為從中取利之意圖及事實，要無疑義。綜上所述，足
    認被告出於任意性之自白，合於事實，被告犯行均堪認定，
    應予依法論科。
二、論罪科刑部分
（一）查甲基安非他命係屬第二級毒品，毒品危害防制條例第2
      條第2 項第2 款定有明文。核被告所為如事實欄附表編號
      1 至6 之犯行，分別係犯毒品危害防制條例第4 條第2 項
      之販賣第二級毒品罪。而被告為販賣而持有甲基安非他命
      之低度行為，分別為販賣之高度行為所吸收，均不另論罪
      。被告所犯如事實欄附表編號1 至6 之數罪，犯意各別，
      行為時間相異，難認係在密切接近之時、地，分數個舉動
      以接續或反覆施行之行為，與接續犯或集合犯之概念有別
      ，應予分論併罰。又被告曾受有前揭事實欄所載有期徒刑
      之執行完畢，有臺灣高等法院被告前案紀錄表可參（見本
      院卷第5 頁），其受有期徒刑執行完畢，5 年以內故意再
      犯本案有期徒刑以上之罪，應依刑法第47條第1 項論以累
      犯，並加重其刑。
（二）被告於偵查及本院審理時自白販賣第二級毒品之犯行（見
      偵卷第13頁至第19頁、第45頁至第46頁；本院卷第13頁至
      第15頁），足見被告自偵查迄於本院審理時，均自白犯罪
      ，應依毒品危害防制條例第17條第2項規定，減輕其刑。
      另按刑法第59條之酌量減輕其刑，必於犯罪另有特殊原因
      或情狀，在客觀上足以引起一般同情，而確可憫恕者，認
      為即予宣告法定低度刑期，猶嫌過重者，始有其適用，查
      被告分別對A1、A2、A3三人販賣甲基安非他命，販賣次數
      共計6 次，各次所得介於1000元至2000元間，犯罪所得共
      計7500元，又被告自99年11月間至12月間販賣A1甲基安非
      他命3 次、自100 年1 月間至2 月間販賣A3甲基安非他命
      2 次，對同一對象販賣之頻率平均每月1 次，被告明知甲
      基安非他命對個人身心及社會治安危害甚深，竟恣意販賣
      毒品予他人，實已造成社會秩序之潛在危害，倘科以最低
      度刑（經依毒品危害防制條例第17條第2 項減輕其刑後，
      最低度刑為3 年6 月），應屬罪責相當，要無情輕法重、
      足引起一般人同情而確可憫恕之過苛情事，是以本案並無
      刑法第59條酌減其刑規定之適用，併指明之。
（三）本院審酌被告明知施用第二級毒品甲基安非他命有害於人
      體，竟仍販賣予他人施用，且販賣毒品之犯行，不僅助長
      施用毒品之惡習，且危害國民身心健康及社會風氣，另對
      於治安亦有負面影響，本案被告販賣之對象共計3 人、販
      賣次數6 次、犯罪所得共計7500元，所為誠屬不該。惟念
      被告自警詢起，迄本院審理始終全然坦認犯行不諱，再兼
      衡被告之生活狀況（無業、家庭經濟狀況小康）、教育程
      度（高中畢業）、品行（有多次施用毒品之前科）等一切
      具體情狀暨公訴人各次求刑3 年7 月，爰分別量處如附表
      各所示之刑，並定應執行之刑。
三、扣押物與沒收之說明
（一）被告為附表編號1 至6 犯行之販毒所得共計7500元，雖未
      扣案，仍應依毒品危害防制條例第19條第1 項規定予以沒
      收，並諭知如全部或一部不能沒收時，猶應以其財產抵償
      之。
（二）按行動電話服務需以晶片卡（即SIM 卡）為使用介面，因
      此電信公司於出租行動電話門號予消費者使用時，即同時
      附帶提供晶片卡作為消費者門號使用之介面，又電信公司
      於接受消費者申辦門號，並將該門號開通上線時，通常亦
      將該晶片卡之所有權移轉歸消費者（最高法院97年度臺上
      字第3890號判決及司法院97年5 月6 日院臺廳刑一字第09
      70009760號函要旨參照）。查被告所使用之門號為000000
      0000號行動電話（含SIM 卡1 張），係其所有供聯絡販賣
      毒品所使用之工具，業經被告供承在卷（見偵卷第14頁）
      ，是上開行動電話（含SIM 卡各1 張），均應依毒品危害
      防制條例第19條第1 項規定，於附表（使用上開行動電話
      ）所示販賣第二級毒品罪刑項下宣告沒收，而該手機因未
      經扣案，自有不能沒收之虞，故另依同條項規定諭知如不
      能沒收時，追徵其價額。
（三）自A1身上扣得甲基安非他命1 包（毛重0. 51 克），業於
      A1 施 用毒品之另案，經法院依毒品危害防制條例第18條
      第1 項前段規定宣告沒收銷燬，本案爰不予宣告沒收銷燬
      之。
據上論斷，應依刑事訴訟法第299條第1項前段，毒品危害防制條
例第4條第2項、第17條第2項、第19條第1項，刑法第11條前段、
第47條第1項、第51條第5款，判決如主文。
本案經檢察官林文中到庭執行職務。
中    華    民    國   100    年    11    月    3     日
                  刑事第二庭  審判長法  官  楊清益
                                    法  官  周靜妮
                                    法  官  張新楣
以上正本證明與原本無異。
如不服本判決應於收受判決後10日內向本院提出上訴書狀，並應
敘述具體理由。其未敘述上訴理由者，應於上訴期間屆滿後20日
內向本院補提理由書( 均須按他造當事人之人數附繕本) 「切勿
逕送上級法院」。告訴人或被害人如對本判決不服者，應具備理
由請求檢察官上訴，其上訴期間之計算係以檢察官收受判決正本
之日期為準。
                                    書記官  張玉楓
中    華    民    國   100    年    11    月    3     日
附錄本案論罪科刑法條：
毒品危害防制條例第4 條第2 項
製造、運輸、販賣第二級毒品者，處無期徒刑或7 年以上有期徒
刑，得併科新臺幣1000萬元以下罰金。
附表
┌──┬───┬────┬─────┬───────┬────────┐
│編號│販賣對│販毒時間│毒品種類、│地點及交易方式│  罪刑          │
│    │象    │（民國）│數量、金額│              │（含主刑、從刑）│
│    │      │        │（新臺幣）│              │                │
│    │      │        │          │              │                │
├──┼───┼────┼─────┼───────┼────────┤
│1   │A1    │99年11月│購買甲基安│A1使用0989XXXX│劉嘉榮販賣第二級│
│    │      │中旬18時│非他命1 小│XX（完整號碼詳│毒品，累犯，處有│
│    │      │許      │包、約0.25│卷）號行動電話│期徒刑參年柒月。│
│    │      │        │公克，1000│撥打被告使用之│未扣案門號098962│
│    │      │        │元        │0000000000號行│3894號行動電話壹│
│    │      │        │          │動電話聯絡毒品│支（含SIM 卡壹張│
│    │      │        │          │交易事項，嗣後│）沒收，如全部或│
│    │      │        │          │2人 在位於苗栗│一部不能沒收時，│
│    │      │        │          │縣苗栗市○○路│，追徵其價額；未│
│    │      │        │          │596 號之ID4 遊│扣案之販賣毒品所│
│    │      │        │          │藝場（下稱遊藝│得新臺幣壹仟元，│
│    │      │        │          │場）附近之理髮│沒收，如全部或一│
│    │      │        │          │店交易成功。  │部不能沒收時，以│
│    │      │        │          │              │其財產抵償之。  │
├──┼───┼────┼─────┼───────┼────────┤
│2   │A1    │99年11月│購買甲基安│A1使用0989XXXX│劉嘉榮販賣第二級│
│    │      │中旬16時│非他命1 小│XX（完整號碼詳│毒品，累犯，處有│
│    │      │許（距離│包、重量不│卷）號行動電話│期徒刑參年柒月。│
│    │      │前次販賣│詳，1000元│撥打被告使用之│未扣案門號098962│
│    │      │約1週） │          │0000000000號行│3894號行動電話壹│
│    │      │        │          │動電話聯絡毒品│支（含SIM 卡壹張│
│    │      │        │          │交易事項，嗣後│）沒收，如全部或│
│    │      │        │          │2人 在遊藝場交│一部不能沒收時，│
│    │      │        │          │易成功。      │，追徵其價額；未│
│    │      │        │          │              │扣案之販賣毒品所│
│    │      │        │          │              │得新臺幣壹仟元，│
│    │      │        │          │              │沒收，如全部或一│
│    │      │        │          │              │部不能沒收時，以│
│    │      │        │          │              │其財產抵償之。  │
├──┼───┼────┼─────┼───────┼────────┤
│3   │A1    │99年12月│購買甲基安│A1直接至遊藝場│劉嘉榮販賣第二級│
│    │      │1 日19時│非他命1 小│找到被告，被告│毒品，累犯，處有│
│    │      │許      │包、約0.51│先騎乘機車離開│期徒刑參年柒月。│
│    │      │        │公克，1500│後，再攜拿毒品│未扣案之販賣毒品│
│    │      │        │元        │返回遊藝場，2 │所得新臺幣壹仟伍│
│    │      │        │          │人在遊藝場交易│佰元，沒收，如全│
│    │      │        │          │成功。        │部或一部不能沒收│
│    │      │        │          │              │時，以其財產抵償│
│    │      │        │          │              │之。            │
├──┼───┼────┼─────┼───────┼────────┤
│4   │A2    │100 年1 │購買甲基安│A2使用0970XXXX│劉嘉榮販賣第二級│
│    │      │月初15時│非他命1 包│XX（完整號碼詳│毒品，累犯，處有│
│    │      │許      │、重量不詳│卷密封袋）號行│期徒刑參年柒月。│
│    │      │        │，約2000元│動電話撥打被告│未扣案門號098962│
│    │      │        │          │使用之00000000│3894號行動電話壹│
│    │      │        │          │94號行動電話聯│支（含SIM 卡壹張│
│    │      │        │          │絡毒品交易事項│）沒收，如全部或│
│    │      │        │          │，嗣後2 人在遊│一部不能沒收時，│
│    │      │        │          │藝場交易成功。│，追徵其價額；未│
│    │      │        │          │              │扣案之販賣毒品所│
│    │      │        │          │              │得新臺幣貳仟元，│
│    │      │        │          │              │沒收，如全部或一│
│    │      │        │          │              │部不能沒收時，以│
│    │      │        │          │              │其財產抵償之。  │
├──┼───┼────┼─────┼───────┼────────┤
│5   │A3    │100 年1 │購買甲基安│A3親自至遊藝場│劉嘉榮販賣第二級│
│    │      │月某日  │非他命1 小│3 樓之被告租屋│毒品，累犯，處有│
│    │      │        │包、重量不│處，2 人在該處│期徒刑參年柒月。│
│    │      │        │詳，1000元│交易成功。    │未扣案之販賣毒品│
│    │      │        │          │              │所得新臺幣壹仟元│
│    │      │        │          │              │，沒收，如全部或│
│    │      │        │          │              │一部不能沒收時，│
│    │      │        │          │              │以其財產抵償之。│
├──┼───┼────┼─────┼───────┼────────┤
│6   │A3    │100 年2 │購買甲基安│A3親自至遊藝場│劉嘉榮販賣第二級│
│    │      │月19日15│非他命1 小│3 樓之被告租屋│毒品，累犯，處有│
│    │      │時許    │包、重量不│處，2 人在該處│期徒刑參年柒月。│
│    │      │        │詳，1000元│交易成功。    │未扣案之販賣毒品│
│    │      │        │          │              │所得新臺幣壹仟元│
│    │      │        │          │              │，沒收，如全部或│
│    │      │        │          │              │一部不能沒收時，│
│    │      │        │          │              │以其財產抵償之。│
└──┴───┴────┴─────┴───────┴────────┘